臺灣高等法院刑事判決
110年度上訴字第3422號
上  訴  人  臺灣新北地方檢察署檢察官
被      告  李高全

選任辯護人  葉慶人律師(法扶律師)          
            葉慶媛律師(法扶律師)                        
上列上訴人因被告違反毒品危害防制條例案件，不服臺灣新北地
方法院109年度訴字第1206號，中華民國110年8月24日第一審判
決（起訴案號：臺灣新北地方檢察署109年度偵字第36575號），
提起上訴，本院判決如下：
    主  文
上訴駁回。
    理  由
一、審理範圍：本件檢察官針對原審判決無罪之部分提起上訴（
    起訴書犯罪事實欄一㈠、㈡1至3），被告李高全就原審判決有
    罪部分上訴（起訴書犯罪事實欄一㈡4），因上訴顯無具體理
    由而不合法定程式，經本院判決駁回上訴確定，故本院審理
    範圍為原審判決被告無罪之部分。
二、公訴意旨略以：被告基於意圖營利販賣第三級毒品之犯意聯
    絡，與少年吳００（民國90年5月生，年籍資料詳卷）共同為
    下述行為：
　㈠由吳００先透過其所有之門號0000000000號行動電話連結網際
    網路，以社交通訊平台FACEBOOK（即臉書）之即時通訊軟體
    與少年王００（原名王００，92年2月生）聯繫，議定由吳００以
    新臺幣（下同）300元之價格，販賣含有第三級毒品3,4-亞
    甲基雙氧苯基乙基胺戊酮成分之毒品咖啡包1包與王００，並
    約定於108年2月28日18時許，在新北市○○區○○街000巷0弄0
    號新泰公園會晤交易後。吳００旋聯繫被告轉知上情，經被告
    應允後，乃由吳００持被告所交付之本次販毒交易所需之第三
    級毒品3,4-亞甲基雙氧苯基乙基胺戊酮成分之毒品咖啡包（
    黑色小惡魔DIABLO字樣彩色立方體包裝袋）1包，即依約在
    上開時地與販賣含有上開第三級毒品之咖啡包1包與王００，
    再收取上開販賣毒品價金。而共同以此方式意圖營利販賣上
    開第三級毒品。嗣經警於同年5月25日20時許，據報在王００
    位於新北市○○區○○路000巷0號0樓居所查獲上開毒品殘渣袋
    （黑色小惡魔DIABLO字樣彩色立方體包裝袋之殘渣袋）1 個
    （起訴書事實一㈠）。
　㈡被告與吳００議定由被告先使用其所有之行動電話連結網際網
    路，在行動通訊軟體Wechat（即「微信」）上，以暱稱「幼
    的50七星一包」之人，使用私訊之方式散布「各位新小姐新
    到貨。現在開始下雨天我們照常送貨。抱歉前幾天因為下雨
    都需要各位自取。」、「著裝就定位點名水果漂亮小姐為您
    送到府老客戶門著裝完畢了嗎快撥打專線」等販毒訊息，並
    與循線前來洽詢之買家議定相關販毒事宜。再由吳００依被告
    指示之時間地點，攜帶所欲交易之毒品前去與買家完成交易
    ，並收取毒品價金後，再由二人朋分之。謀議既定，而共同
    為下列行為：
  1.薛哲輝及張哲宇得知上揭訊息後，乃推由薛哲輝以行動通訊
    軟體Wechat與暱稱「幼的50七星一包」之被告聯繫，議定以
    4000元之價格，向被告購買含有第三級毒品4-甲基甲基卡西
    酮成分之毒品咖啡包10包，並約定於108年3月11日1時許，
    在新北市○○區○○路000號衛生福利部臺北醫院急診室附近之7
    -11超商外交付毒品及給付價金後。被告旋即指示吳００持被
    告所交付含有第三級毒品4-甲基甲基卡西酮成分之毒品咖啡
    包10包前往約定地點進行交易。吳００遂於上開時地與薛哲輝
    及張哲宇完成上開毒品交易並收取4000元（起訴書事實一㈡1
    ）。
  2.薛哲輝復以行動通訊軟體Wechat與暱稱「幼的50七星一 包
    」之被告聯繫，再度議定以4000元之價格，向被告購買含有
    第三級毒品4-甲基甲基卡西酮成分之毒品咖啡包10包，並約
    定於108年3月12日19時50分許，在新北市○○區○○路000 號前
    交付毒品及給付價金後。被告旋即指示吳００持被告所交付含
    有第三級毒品4-甲基甲基卡西酮成分之毒品咖啡包10包（黑
    色小惡魔"DIABLO"字樣放射狀彩虹包裝袋）前往約定地點進
    行交易。吳００遂於上開時地與薛哲輝及張哲宇完成上開毒品
    交易並收取4000元。而共同以此方式意圖營利販賣上開第三
    級毒品（起訴書事實一㈡2）。
  3.少年黃００為幫助未成年人陳宗信取得第三級毒品。乃循上開
    廣告訊息與被告聯繫，經議定以4000元之價格購買含有第三
    級毒品硝甲西泮、4-甲基甲基卡西酮成分之毒品咖啡包10包
    ，並約定於108年3月19日0時許，在新北市板橋區新海路與
    長江路1段上全家超商旁之小巷子內會晤交易後。被告旋使
    用社交通訊平台「臉書」之即時通訊軟體，以暱稱「李全全
    」聯繫吳００，並指示吳００持被告交付含有第三級毒品硝甲西
    泮、4-甲基甲基卡西酮成分之毒品咖啡包10包依約前往約定
    地點進行交易。吳００遂於上開時地與陳宗信完成上開毒品交
    易並收取4000元（起訴書事實一㈡3）。
  ㈢因認被告涉犯毒品危害防制條例第4條第3項之販賣第三級毒
    品罪嫌等語。  
三、按販賣或施用毒品者供出其毒品來源，因而查獲其他正犯或
    共犯者，減輕或免除其刑，毒品危害防制條例第17條第1 項
    定有明文，是販賣或施用毒品者所為毒品來源之證言，乃有
    利於己之陳述，其有為邀輕典而為不實陳述之虞，本質上存
    有較大之虛偽危險性，其憑信性本不及於一般人，則為擔保
    其陳述內容之真實性，俾貫徹刑事訴訟無罪推定及嚴格證明
    之基本原則，其所為自某人處取得毒品之陳述，自須有相當
    之補強證據，始能資為論罪之依據（最高法院 110 年度台
    上字第 5782 號判決要旨參照）；又按罪事實應依證據認定
    之，無證據不得認定犯罪事實；不能證明被告犯罪者，應諭
    知無罪之判決，刑事訴訟法第154條第2項、第301條第1項分
    別定有明文。又按認定犯罪事實應依證據，為刑事訴訟法所
    明定，故被告否認犯罪事實所持之辯解，縱屬不能成立，仍
    非有積極證據足以證明其犯罪行為，不能遽為有罪之認定；
    如未能發現相當證據，或證據不足以證明，自不能以推測或
    擬制之方法，以為裁判基礎；認定犯罪事實所憑之證據，無
    論為直接證據或間接證據，其為訴訟上之證明，須於通常一
    般之人均不致於有所懷疑，而得確信其為真實之程度者，始
    得據之為有罪之認定（最高法院30年上字第1831號、40年台
    上字第86號、76年台上字第4986號判決先例要旨參照）。
四、公訴意旨認被告涉有上開販賣第三級毒品罪嫌，無非係以被
    告之供述、證人吳００、王００於警詢、偵查及原審少年法庭中
    之證述、證人薛哲輝、張哲宇於警詢、偵查中證述、證人黃
    ００於警詢、證人陳宗信於警詢及原審少年法庭中之證述、王
    ００遭扣案之毒品殘渣袋及鑑定報告、吳００傳送訊息之翻拍照
    片、薛哲輝、張哲宇遭警方扣得之毒品及鑑定報告、聯繫毒
    品交易之對話訊息翻拍照片等為主要論據。訊據被告堅詞否
    認有何販賣第三級毒品之犯行，辯稱：並未販賣毒品與王００
    、薛哲輝及張哲宇，108年3月19日0時許與黃００、陳宗信之
    毒品交易與其無關，亦未使用暱稱「幼的50七星一包」之微
    信等語。
五、經查：
　㈠起訴書事實一㈠部分：證人吳００雖證稱販售與王００之毒品咖啡
    包係由被告提供等語（原審卷第191頁），然依證人王００於
    警詢中證述：我是透過臉書與吳００聯繫購買毒品咖啡包（10
    8年度偵字第23025號卷第34頁），於偵查中證稱：我沒有看
    過被告，我是使用臉書或微信與吳００聯繫，直接向吳００購買
    毒品咖啡包等語（108年度偵字第23025號卷第253 、254頁
    ），故依證人王００之證述，並無從認定王００所購得之毒品係
    由被告提供，無從補強販毒正犯吳００前揭證言。檢察官上訴
    雖稱：吳ＯＯ母親於108年6月5日少年法庭稱：被告於案發後
    還有來找吳ＯＯ，要求吳ＯＯ改口供及賠償毒品款項約2萬多元
    等語，然此部分證言即令屬實，究竟被告係要求吳００更改何
    部分證言、賠償何部分之毒品款項，均未明確，尚難逕認與
    此部分犯行相關，而王００遭扣案之毒品殘渣袋及鑑定報告，
    亦無從證明為被告所提供，此外，卷內亦無任何證據足以佐
    證被告有參與本次販賣第三級毒品犯行，此部分既僅有販賣
    毒品者所為毒品來源來自被告之證言，參諸前揭判決意旨，
    自無從憑此認定被告有為起訴書事實一㈠之行為。
　㈡起訴書事實一㈡1、2部分：證人吳００雖證稱微信暱稱「幼的50
    七星一包」是被告在使用，起訴書事實一㈡1、2之毒品交易
    ，是被告與薛哲輝聯絡，再拿毒品咖啡包由我前往交易等語
    （原審卷第192至194 頁），然查：
　1.證人薛哲輝於警詢中證稱：毒品咖啡包是跟新莊微信帳號是
    「幼的50，七星一包」購買（108年度他字第2078號卷第43
    頁）；於偵查中證述：我是以微信與吳００聯繫毒品交易事宜
    ，吳００的微信帳號為「幼的50，七星一包」，之後我們相約
    於108年3月12日19時50分許，在新北市○○區○○路000號路邊
    交易。當天是張哲宇開車載我到該處，而吳００騎乘一台改裝
    機車過來與我們會合，我看到吳００後，就自己一人下車，上
    前與吳００面交。見面後，我就拿4000元現金給吳００，而吳００
    就拿出咖啡包並交付給我；此次交易李高全沒有出現（108
    年度偵字第23025號卷第280頁）；於原審時證述：我不知道
    「幼的50七星一包」的真實姓名等語（原審卷第215頁），
    依證人薛哲輝前揭證述，均未提及被告，並無從認定被告與
    起訴書事實一㈡1、2之販賣第三級毒品犯行有關。至證人薛
    哲輝於偵查中雖曾稱：李高全跟吳００應該是一起販賣毒品，
    他們二人使用同一個微信帳號，所以有時候是李高全出來交
    貨給我，有時候是吳００出來交貨給我（108年度偵字第23025
    號卷第279頁），然於原審時稱：不知道當時為何會這樣說
    ，是警察教我的等語（原審卷第218頁），故關於證人薛哲
    輝證述被告跟吳００一起販賣毒品，二人使用同一個微信帳號
    乙情是否實在，顯非無疑，又證人薛哲輝於同次偵查中復證
    述：108年3月12日交易時被告並未有出現等語明確（108年
    度偵字第23025號卷第280頁），而證人薛哲輝對於被告曾於
    何次交易中出現進行交貨，均未提及，而無從認定與本案經
    起訴之毒品交易有關，是依證人薛哲輝之證述，並無從補強
    證人吳００所之前揭證詞。
　2.證人張哲宇於偵查中證稱：與吳００交易時，幾乎都是吳００出
    來與我們見面交易，但是其中有一次，吳００還有另外帶2至3
    個人一起來；我不確定有沒有見過被告，只記得有一次我們
    與吳００交易時，有一個胖胖的人有陪吳００一起來，相片中之
    人有點像那個人（108年度偵字第23025號卷第254至257頁）
    ；於原審證述：不知道108年3月11日薛哲輝當天跟誰交易；
    108年3月12日交易當天我在旁邊而已，可是那時很暗；咖啡
    包是薛哲輝叫的，我不知道來源等語（原審卷第183、185、
    186頁），其於偵查中亦未能確認被告有無於交易時到場，
    至原審審理時更稱是由薛哲輝叫貨，其不知毒品來源，故其
    證言亦未能佐證被告有參與起訴書事實一㈡1、2之犯行。　
    　
　3.故依證人薛哲輝、張哲宇之證述，並無從補強販毒正犯吳００
    前揭證言，而薛哲輝、張哲宇遭警方扣得之毒品及相關鑑定
    報告，無從證明扣案毒品為被告所提供，而聯繫毒品交易之
    對話訊息翻拍照片，亦無法證明對話之對象為被告，此外卷
    內亦無任何證據足以佐證被告有參與起訴書事實一㈡1、2販
    賣第三級毒品犯行，此部分既僅有販賣毒品者吳００所為與被
    告共犯本案之證言，參諸前揭判決意旨，自無從憑此認定被
    告有為起訴書事實一㈡1、2之行為。
　㈢起訴書事實一㈡3部分：證人吳００雖證稱本次販售與黃００之毒
    品咖啡包10包為被告所提供，是黃００自己跟被告聯繫等語（
    原審卷第195頁），經查：
　1.證人黃００於原審證述：不記得「幼的50七星一包」這個微信
    帳號，沒有印象有跟這個微信帳號交易過；在警局提過的「
    幼的50七星一包」，因為那時有喝咖啡包，喝下去會有點不
    清不楚的，所以我也不太記得了；那時候那年代都有支援版
    這種東西，支援版這種東西本來就是大家都知道就是用來叫
    毒品的，該次買毒品是從支援版隨機找的；我不知道被告有
    沒有毒品，也不清楚被告與吳００間的關係；支援版蠻複雜的
    ，它是一個很多人的群組之類的，很多人在裡面販售毒品等
    語（原審卷第223至224、226至227頁），故依證人黃００之證
    詞，並無從認定被告所購得之毒品係由被告提供，無從補強
    販毒正犯吳００前揭證言。
　2.證人陳宗信於原審法院少年法庭雖證述：我是透過朋友齊齊
    的手機聯絡到李全全，李全全再派少年送來的等語（108年
    度少調字第390號卷第211頁），然於同次經法官訊問如何知
    道是李全全派吳００前來交易毒品時，稱：因為我就在齊齊（
    指黃００）旁邊，我只知道流程而已，是齊齊跟我講的等語（
    108年度少調字第390號卷第211頁），足認證人陳宗信並非
    親自見聞被告有派吳００前來交易毒品，而係經由黃００所告知
    ，屬傳聞證據，自無從作為認定被告有販賣毒品之證據，且
    黃００於原審復已證述不知道被告有沒有毒品，也不清楚被告
    與吳００間的關係等語明確（原審卷第227頁），是證人黃００
    、陳宗信之證詞亦無從補強販毒正犯吳００前揭證言。
　3.被告雖對吳００於同日2時40分許持其所交付之第三級毒品愷
    他命2公克前往與黃００、陳宗信交易乙情坦承不諱，並經原
    審判決有罪確定，然被告對該次交易之情形係供稱：吳００跟
    我說有朋友需要毒品，要愷他命2 包，我想說好身上剛好有
    2 包，就拿去給吳００，跟他說要收2400元回來，地址則是吳
    ００告訴我，我怕忘記，再打一次地址傳給吳００，然後告訴吳
    ００收2400元等語（原審卷第100頁）。故黃００雖於108年3月1
    9日凌晨零時許、2時40分許透過網路支援版購買毒品，並均
    係由吳００前往交付，而其中凌晨2時40分許該次是由被告提
    供毒品，然吳００2次之毒品來源是否相同而均係由被告提供
    ，並非無疑。此再觀證人吳００本案案發後於少年法庭時供稱
    ：前陣子林凱傑叫我賣藥，藥在我這邊，但是我藥賣不出等
    語（108年度少調字第390號卷第370至371頁），足徵吳００之
    毒品來源並非僅被告一人，故被告辯稱於108年3月19日凌晨
    零時許之交易與其無關等語，尚非無據。
　4.故依證人黃００、陳宗信之證述，並無從補強販毒正犯吳００前
    揭證言，此外卷內亦無任何證據足以佐證被告有參與起訴書
    事實一㈡3販賣第三級毒品犯行，此部分既僅有販賣毒品者所
    為與被告共犯本案之證言，參諸前揭判決意旨，自無從憑此
    認定被告有為起訴書事實一㈡3之行為。
　㈣綜上所述，本案證據尚有未足，無從依檢察官所提出之各項
    證據，而達於通常一般之人均不致有所懷疑，而得確信其為
    真實之程度，自不得以此遽入人罪。此外，復查無其他積極
    、具體確切之證據足資認定被告涉有檢察官所指之犯行，是
    因不能證明被告犯罪，自應為無罪判決之諭知。　　
六、駁回上訴之理由：
　㈠檢察官上訴意旨略以：
　1.起訴書犯罪事實一㈠：關於被告負責提供毒品來源、及與王Ｏ
    Ｏ交易之時間、地點、內容等節，於證人吳００歷次證述均大
    致相符。且除證人吳ＯＯ前揭證述外，並有本案扣得之毒品殘
    渣袋1個、吳ＯＯ母親於少年法庭中證述為補強證據。吳ＯＯ母
    親於108年6月5日少年法庭審理中證稱：被告於案發後還有
    來找吳ＯＯ，且要求吳ＯＯ改口供及賠償毒品款項約2萬多元等
    語，關於被告是否因認證人吳ＯＯ證述均為真實，恐遭司法機
    關追訴販毒之刑事責任，方要求證人吳ＯＯ更改證詞等節均已
    顯現，且具有調查之可能性，亦對於補強證人吳ＯＯ證述有重
    大關聯，得以釐清及保障其證述之真實性，故不調查顯有影
    響判決結果之虞。從而，原審應依刑事訴訟法第163條第2項
    但書依職權調查上開證據，或曉諭檢察官對此聲請傳喚吳ＯＯ
    母親為證人，釐清事情經過與原委，原審有應調查而未調查
    證據之違法，及未依刑事訴訟法第163條第2項、第273條第1
    項規定等不適用法則之違誤。
　2.起訴書犯罪事實一㈡1、2：關於被告負責提供毒品來源、及
    與張哲輝、薛哲宇交易之時間、地點、內容等節，證人吳ＯＯ
    於上開歷次證述均大致相符，應堪認其證述具可信性，且除
    證人吳ＯＯ證述外，並有本案扣得之毒品咖啡包4包、證人薛
    哲輝於警詢中證述、證人張哲宇於偵訊中證述等為補強證據
    。再觀諸證人薛哲輝於警詢中證稱：中港路那個胖胖的約18
    、19歲，黑色平頭，沒有戴眼鏡，左腳有刺青（只有黑色割
    線），170幾公分。富貴路那個瘦瘦的，長的像原住民，160
    幾公分，沒有戴眼鏡等語，此與證人吳ＯＯ於本案審理中證稱
    ：有注意到被告腳上有刺青等語大致相符。證人薛哲輝實知
    悉微信帳號「幼的50七星一包」實際使用者之身體特徵及犯
    罪模式，其所為審理中證述是否可採，容有疑義。證人張哲
    宇於偵查、審理中證述有所齬齟，證人張哲宇於審理中證述
    是否可採，均容有疑義。原審漏未審酌上開證詞及辯詞不一
    之情狀，亦漏未審酌證人於靠近案發時點之警詢、偵訊證述
    ，記憶應較為清晰等節，故就此部分證據之評價及取捨，違
    背經驗法則及論理法則。且關於證人薛哲輝指稱之年齡、體
    型及刺青等相關外觀特徵，以及證人張哲宇於偵查中指認被
    告等節，對於釐清證人吳ＯＯ證述之真偽均有重要關聯性，且
    不調查顯有影響判決結果之虞，故原審有應調查而未調查證
    據之違法，亦有未依刑事訴訟法第163條第2項、第273條第1
    項規定等不適用法則之違誤。
　3.起訴書犯罪事實一㈡3：關於被告提供毒品來源、及與陳宗信
    交易之時間、地點、內容等節，證人吳ＯＯ於歷次證述均大致
    相符，故縱關於其取得報酬之數額等節稍有出入，此僅因時
    隔過久而不復記憶細節，應仍與其證詞之真實性無礙，不影
    響其證述可信度，不應僅憑所述細節略有不一致，據此逕認
    其證述不實在，故原審就此部分證據之評價及取捨，尚有違
    誤。又除證人吳ＯＯ前揭證述外，並有證人陳宗信於警詢、少
    年法庭中證述為補強證據。關於證人陳宗信如何知悉該次交
    易提供毒品者為被告等節均已顯現，且具有調查之可能性，
    亦對於補強證人吳ＯＯ證述有重大關聯，對於釐清證人吳ＯＯ證
    述之真偽均有重要關聯性，且不調查顯有影響判決結果之虞
    ，故原審有應調查而未調查證據之違法，亦有未依刑事訴訟
    法第163條第2項、第273條第1項規定等不適用法則之違誤等
    語。　 
　㈡刑事訴訟法第163條第2項但書，法院於「公平正義之維護」
    應依職權調查證據之規定，當與第161 條關於檢察官負實質
    舉證責任之規定，及第154條第1項，暨公民與政治權利國際
    公約及經濟社會文化權利國際公約施行法、刑事妥速審判法
    第6 、8、9條所揭示無罪推定之整體法律秩序理念相配合。
    再參酌刑事訴訟法第163 條之立法理由已載明：如何衡量公
    平正義之維護及其具體範圍則委諸司法實務運作和判例累積
    形成，暨刑事妥速審判法為刑事訴訟法之特別法，證明被告
    有罪既屬檢察官應負之責任，基於公平法院原則，法院自無
    接續檢察官應盡之責任而依職權調查證據之義務。則刑事訴
    訟法第163條第2項但書所指法院應依職權調查之「公平正義
    之維護」事項，依目的性限縮之解釋，應以利益被告之事項
    為限，否則即與檢察官應負實質舉證責任之規定及無罪推定
    原則相牴觸，無異回復糾問制度，而悖離整體法律秩序理念
    （最高法院110年度台上字第4525號判決要旨參照）。檢察
    官於原審並未聲請傳喚吳ＯＯ母親、陳宗信為證人，未能善盡
    舉證之責，反於上訴理由中一再指稱法院應依職權調查不利
    於被告之事項，顯然混淆法院及檢察官各自責任之分配，參
    諸前揭判決要旨，自難認有理由。
　㈢原審就上開部分同此認定，以檢察官所提事證不足以證明被
    告犯罪，諭知被告無罪，經核並無違誤。檢察官提起上訴，
    僅就原審依審判職權為證據取捨及心證形成之事項再事爭執
    ，並未提出其他積極證據可供調查審認。從而，檢察官上訴
    ，為無理由，應予駁回。
七、本案被告先前經本院傳喚於111年3月24日、111年4月28日、
　　111年6月2日進行審判程序，分別於庭期當日（111年3月24
    日）或前日（111年4月27日、111年6月1日）具狀請假（本
    院卷第143、157、207、213頁），本次經合法傳喚，復委請
    辯護人當庭表示被告今日不會到庭，並提出被告交付之安興
    診所診斷證明書（本院卷第249頁），然依該診斷證明書之
    記載，被告之病名為「非傳染性胃腸炎及結腸炎，急性扁桃
    腺炎，急性支氣管炎」，尚非不能到庭之疾病，且診斷書日
    期為111年7月5日，已係庭期前2日所開立，依辯護人陳稱被
    告係於庭期前一天自行前往事務所將診斷證明書交與律師後
    自行離去（本院卷第241頁），顯見被告有外出行動之能力
    ，非有因疾病不能到庭之情形，故被告經合法傳喚，無正當
    之理由不到庭者，爰不待其陳述，逕行判決。
據上論斷，應依刑事訴訟法第368條、第371條，判決如主文。
經檢察官吳文正偵查起訴，檢察官盧祐涵提起上訴，檢察官林安
紜到庭執行職務。
中　　華　　民　　國　　111 　年　　7 　　月　　21　　日
                  刑事第十六庭  審判長法　官 劉嶽承
                                      法　官 廖紋妤
                                      法　官 王耀興
以上正本證明與原本無異。
檢察官如不服本判決，應於收受送達後20日內向本院提出上訴書
狀，惟須受刑事妥速審判法第9條限制。其未敘述上訴之理由者
，並得於提起上訴後20日內向本院補提理由書(均須按他造當事
人之人數附繕本)「切勿逕送上級法院」。
刑事妥速審判法第9條：
除前條情形外，第二審法院維持第一審所為無罪判決，提起上訴
之理由，以下列事項為限：
一、判決所適用之法令牴觸憲法。
二、判決違背司法院解釋。
三、判決違背判例。
刑事訴訟法第 377 條至第 379 條、第 393 條第 1 款之規定，
於前項案件之審理，不適用之。
                                      書記官 蘇佳賢
中　　華　　民　　國　　111 　年　　7 　　月　　21　　日